【裁判字號】    91,易,1143
【裁判日期】    920325
【裁判案由】    賭博等
【裁判全文】
臺灣臺南地方法院刑事判決                        九十一年度易字第一一四三號
    公  訴  人  臺灣台南地方法院檢察署檢察官
    被      告  辛○○
右列被告因賭博案件，經檢察官提起公訴 (九十一年度偵字第三九０三號)，本院判
決如左：
    主  文
辛○○無罪。
    理  由
一、公訴意旨略以：被告辛○○於民國（下同）九十一年四月八日二十三時五十分許
    ，在台南縣永康市○○街二０號一樓丁○○（經本院判處有期徒刑肆月）所經營
    之「奇美便利商店」前騎樓所擺設之電動機具，把玩「黑白郎君」之電動機具時
    ，在該處把玩電動機具之己○○（經本院判處罰金貳仟元），把玩「快樂樂園」
    電動機具得分七百分後，向丁○○要求洗分，丁○○即將新台幣（下同）七百元
    置於店內洗手間旁架子上衣服內，並示意己○○進入取款，待己○○入洗手間，
    警員即尾隨衝入而當場查獲。當時亦有辛○○正在把玩「黑白郎君」電動機具、
    戊○○把玩「金象王」電動機具、乙○○把玩「新象王」電動機具、甲○○把玩
    「滿貫大亨」電動機具（以上四人均經本院為無罪判決），亦均為警當場查獲。
    因而認被告辛○○涉有刑法第二百六十六條第一項之普通賭博罪嫌。
二、公訴人起訴之依據：被告辛○○及同案被告庚○○、甲○○、乙○○、戊○○於
    被查獲時，五人均正在把玩電動機具，業經當時查獲之警員丙○○證述在卷。且
    同案被告己○○確有向丁○○兌換現金之行為。而認被告等均有可將所剩之分數
    向被告丁○○兌換現金認識，係與其所把玩之電動機具對賭云云。
三、按犯罪事實應依證據認定之，無證據不得推定其犯罪事實；又不能證明被告犯罪
    者，即應諭知無罪之判決，刑事訴訟法第一百五十四條、第三百零一條第一項分
    別定有明文。又認定犯罪事實所憑之證據，必須適於為被告犯罪事實之證明者，
    始可做為論罪之依據。所謂之證據，係指合法之積極證據，就犯罪事實能力具體
    之證明者而言。故被告否認犯罪事實所持之辯解縱使不能成立，如無積極證據足
    以證明其犯罪行為，自不能以推測或擬制之方法以為裁判之基礎。亦即，被告並
    無自證無罪之義務，此乃無罪推定之原則。因此何項卷證資料有利於被告或不利
    於被告，應由擔任公訴角色之檢察官盡其舉證之義務，此乃刑事訴訟法第一百六
    十一條規定公訴人於刑事訴訟程序進行中應盡之法定義務。有最高法院並著有八
    十八年度台上六七三一號判決、八十八年度台上六七二五號判決、八十年度台上
    五一八號判決、七十九年度台上二五二八號判決及七十八年度台上一九八一號判
    決可供參酌。
四、按刑法上之賭博罪係屬對合性之犯罪，須雙方以偶然之輸贏，決定「財物」之輸
    贏為其成立要件，此觀之刑法第二百六十六條第一項本文之規定甚明。而行為人
    利用機具賭博財物，其罪在人而不在機具，本案告丁○○經營擺設之電動機具，
    如不涉及兌換金錢而賭博財物，仍可供作娛樂之用，並非專供賭博使用，被告丁○○於前案本院簡易庭僅論以違反電子遊戲場業管理條例之罪，而未論以賭博罪
    ，即是如此。因此本案在該店把玩電動機具，仍必須以係知悉該等電動機具係被
    告丁○○所供犯賭博罪所用，或在現場被查獲兌換金錢而賭博財物，或被查獲持
    有具經濟價值之計分卡者，始有成立犯罪之可言，否則即難以刑法第二百六十六
    條第一項之普通賭博罪相繩。換言之，尚不能以凡是在店內把玩電動機具者，即
    遽認係犯有賭博罪。
五、被告辛○○經合法傳訊均未到庭應訊，其於警訊及偵訊中固承認有於前開時間在
    該店把玩電動玩具，但堅決否認有何賭博之犯行，辯稱：「我只是買酒找個零錢
    投到「黑白郎君」電玩，機板上顯示有二十分，還沒開始，就遇警臨檢了。」、
    「我不曾在該處所打電玩換現金。」等語。經查：於九十一年四月八日晚上十一
    時五十分許，警員丙○○在該店事實上已觀察一段時間，卻未發現被告及同案被
    告庚○○、甲○○、乙○○、戊○○有何兌換現金之行為，業據警員丙○○於本
    院審理時證述在卷。渠等所投入之金錢係將身上之零錢投入，而被告亦僅投入二
    十元而已，與同案被告己○○一次投入五百元，顯係與機檯對賭之情，不可給予
    相同之評價。且於現場亦有寫著「純屬娛樂，不可兌現」等語，被告僅係偶而至
    該店購買酒類，並非常客，其把玩電動機具，確有可能僅單純供作誤樂之用，不
    知該店之電動機具可供賭博之用。換言之，尚無積極充分之證據足以證明被告確
    有普通賭博之犯行。揆之上開意旨既無從對被告辛○○為有罪之確信，自應對被
    告為無罪之判決。
六、被告辛○○經合法傳喚，無正當理由不到庭，本院認本件係應諭知無罪之案件，
    爰不待其陳述逕行判決。
據上論斷，應依刑事訴訟法第三百零一條第一項、第三百零六條，判決如主文。
本案經檢察官陳慧玲到庭執行職務。
中      華      民      國      九十二      年    三    月    二十五    日
                              臺灣臺南地方法院刑事第三庭
                                          法  官  吳勇輝
右正本證明與原本無異。
如不服本判決，應於判決送達後十日內向本院提出上訴狀( 應附繕本 )。
                                          書記官  李國敬
中      華      民      國      九十二      年    三    月    二十五    日


司法院資訊處製作；財團法人民間司法改革基金會備份。
